Inventaris van het archief van de Koninklijke Landmacht: Generale Staf en daarbij gedeponeerde archieven, (1906) 1914-1940 (1941)
Nationaal Archief, Den Haag
- De archieven van de Afdeling Etappen- en Verkeersdienst, 4.
  - Het archief van het sectie motordienst. 1923 - 1940, 4.2
    - Stukken van algemene aard, 4.2.1
      - Ingekomen en minuten van uitgaande stukken., 1923 - 1940; 1774-1778; 5 dozen
        - 1937 - 1940, 1778
          1938 AA 8/819 Overplaatsing dienst-plichtigen lichting 19381 bij korps motordienst.
          1938 AA 8/829 Werkplan Artillerie-Inrichtingen 1938.
          1938 43 AA 8/837 Medewerking Koninklijke Nederlandse Automobiel Club bij mobilisatie.
          1938 53 AA 8/968 Verboden gebieden voor gemotoriseerde militaire afdelingen.
          1938 AA 8/1013 Watertankwagen.
          1938 AA 8/1158 Terbeschikkingstelling dienstauto aan commandanten.
          1938 AA 8/1293 Aanvulling van beroepsonderofficieren bij korps motordienst.
          1938 AA 7/1319 Bewapening van chauffeurs personenauto's.
          1938 AA 8/1697 Deelname bataljon aan defilé voor H.M. de Koningin.
          1938 AA 8/2273 Opmerkingen op ontwerp Wegenverkeersbeschikking.
          1938 AA 8/1293 Onderofficiersopleiding bij korps motordienst.
          1938 76 Troepenvervoer per auto.
          1938 AA 8/2530 Proef met kraakinstallatie voor olie.
          1938 AA 8/2273 Verzameling voorschriften - militair verkeersvoorschrift.
          1938 Opkomst personeel motordienst.
          1938 AA 8/2273 Verzameling voorschriften -militair verkeersvoorschrift.
          1939 96 AA 9/190 Proef met rubberbanden.
          1939 46 AA 9/266 Vorming nieuw opgerichte oorlogsonderdelen.
          1939 46 AA 9/271 Verduistering van autolampen.
          1939 AA 9/351 Aanpassing van verkeersvoorschrift in verband met militaire colonnes.
          1939 AA 9/659 Houding van militairen in auto's.
          1939 AA 9/749 Bepalingen in het oefenvoorschrift voor vrijwillig landstorm korps motordienst.
          1939 43 AA 9/805 Verplichte keuring en registratie van motorrijtuigen.
          1939 82 AA 9/823 Centrale opleiding van chauffeurs.
          1939 85 Indeling hoornblazers en trompetters.
          1939 82 AA 9/823 Regeling opleiding dienstplichtigen bij het korps motordienst.
          1939 AA 9/1032 Deelname aan 24-uurs oefenrit.
          1939 AA 9/1038 Ontwerp motordienstbeschikking.
          1939 46 AA 9/266 Reorganisatie regiment wielrijders.
          1939 AA 9/1258 Doorlaatpassen voor motorvoertuigen.
          1939 93 AA 9/1349 Centralisatie werkplaatsruimte korps motordienst te Haarlem.
          1939 AA 9/1546 Organisatie korps motordienst.
          1939 AA 9/1551 Bewapening van chauffeurs.
          1939 AA 9/1575 Afscherming autolampen.
          1939 AA 9/1661 Bouw werkplaatsen.
          1939 85 AA 9/1720 Indeling dienstplichtigen lichting 1940.
          1939 AA 9/1825 Doucheauto voor gezondheids- en ontsmettingsafdeling.
          1939 AA 9/1546 Vredesorganisatie korps motordienst.
          1939 AA 9/2018 Gebruik en vordering van auto's bij gewondenvervoer.
          1939 AA 9/351 Militaire colonnes.
          1939 AA 9/2374 Fifi-rijwielmotoren.
          1939 98 AA 9/2448 Proef met oliekraak-installatie.
          1939 AA 9/2556 Regeling vergoeding voor beschikbaarstellen motorvoertuigen door vrijwilligers.
          1939 AA 9/3638 Motorverkeersbrigade.
          1939 98 AA 9/4524 Proeven met banden.
          1940 AA 9/1269 Richtlijnen voor de afscherming van de verlichting van motorvoertuigen.
    - Stukken betreffende bijzondere onderwerpen, 4.2.2
      - Stukken betreffende de beproeving, aanschaf en inrichting van een ziekenauto., 1925 - 1928, 1930, 1932, 1934; 1779; 1 omslag
      - Brief van de korpscommandant vrijwillig landstormkorps motordienst inzake de eisen voor militaire motorrijder of chauffeur. Met bijlage., 1935; 1780; 1 stuk
      - Stukken betreffende de deelname van het korps motorrijders aan oefeningen., 1935 - 1939; 1781; 1 pak
      - Stukken betreffende trekkers en aanhangwagens., 1935 - 1939; 1782; 1 omslag
      - Stukken betreffende de aanschaf en inrichting van keukenaanhang-wagens., 1935 - 1939; 1783; 1 omslag
      - Stukken betreffende de begrotingen van ( onderdelen van ) het korps motordienst., 1935 - 1939; 1784; 1 omslag
      - Stukken betreffende de aanschaf van materieel en de organisatie van de auto-hersteldienst., 1935 - 1939; 1785; 1 omslag
      - Briefwisseling met de chef van de Generale Staf inzake een wijziging in het tijdvak van inlijving van dienstplichtigen bestemd voor de officiersopleiding bij de schoolcompagnie van de motordienst., 1936; 1786; 1 omslag
      - Stukken betreffende het opleggen van munitie., 1936; 1787; 1 omslag
      - Stukken betreffende de beëdiging van taxateurs, 1936; 1788; 1 omslag
      - Stukken betreffende de organisatie van het inundatiepersoneel van de Vesting Holland., 1936; 1789; 1 omslag
      - Stukken betreffende de organisatie en inrichting van de motor-technische cursus., 1936 - 1938; 1790; 1 omslag
      - Stukken betreffende cursussen., 1936 - 1937; 1791; 1 omslag
      - Kaderlijsten van officieren van het korps motordienst., 1936 - 1938; 1792; 1 omslag
      - Stukken betreffende het afleggen van rijproeven., 1936 - 1938; 1793; 1 omslag
      - Stukken betreffende een bijzondere regeling inzake de voldoening van de belasting van militaire motorrijtuigen., 1937; 1794; 1 omslag
      - Stukken betreffende het beschikbaar stellen van motorrijtuigen ten bate van een oefening van het korps Pontonniers en Torpedisten., 1937; 1795; 1 omslag
      - Stukken betreffende de reglementering van het motor- en rijwiel-verkeer., 1937, 1939; 1796; 1 omslag
      - Stukken betreffende de aanwijzings en indeling van vorderingspersoneel., 1938; 1797; 1 omslag
      - Stukken betreffende de voorbereiding van vorderingen., 1938; 1798; 1 omslag
      - Stukken betreffende de vorming van tijdelijke verbanden en het gebruik en beheer van rijksmotorvoertuigen., 1938 - 1939; 1799; 1 omslag
      - Stukken betreffende instructies voorbereidingen van de buitengewone oproeping - uitwendige veiligheid., 1938 - 1939; 1800; 1 omslag
  - Het archief van de sectie vaartuigendienst, 1931, 1933 - 1934, 1937, 1939 - 1940, 4.3
    - Stukken van algemene aard, 4.3.1
      - Ingekomen en minuten van uitgaande geheime stukken., 1939 - 1940; 1801; 1 omslag
        1939 67 Opslag van benzine in tanklichters.
        1939 139 Inrichting tot drijvende laboreerwerkplaats van de ss Rijswijk.
        1939 154 Afvoer van vliegtuigbenzine van Schiphol.
        1939 371 Richtlijnen voor de luchtbescherming van de binnenscheepvaart.
        1939 526 Vergoeding gevorderde schepen.
        1939 567 Vordering van vaartuigen voor versperringsdetachement.
        1939 670 Mobilisatieverslagen.
        1939 741 Vrijmaken van lichters waarin graan licht opgeslagen, in geval van mobilisatie.
        1939 1307 Toepassing Wet gebruik vervoermiddelen 1939 in N. Brabant en Limburg.
        1939 1407 Mobilisatieverslagen.
        1939 1629 Vergoeding gevorderde schepen.
        1939 2028 Mobilisatieverslagen.
        1940 3 Mobilisatieverslagen.
        1940 157 Afdanken en schaderegeling gevorderde vaartuigen.
        1940 164 Opheffing militaire scheepvaartagentschappen.
        1940 229 Mobilisatierapporten militaire scheepvaartagentschappen, 1/12-31/12 1939.
        1940 233 Veiligheidsmaatregelen bij het varen in lichte vaartuigen en op vlotten.
        1940 320 Kanaalrechten.
        1940 427 Vergoedingen woonruimte gevorderde schepen.
        1940 457 Keukenschepen.
        1940 483 Mobilisatierapporten.
        1940 592 Inschakelen scheepsbevrachters voor binnenschepen.
        1940 642 Dienstongeval L.J. van Wijngaarden.
        1940 680 Keukenschepen.
        1940 683 Verbod om zonder vergunning drijvende kranen naar Duitsland uit te voeren.
        1940 724 Overladen van munitie.
        1940 761/1185/1265 Mobilisatieverslagen.
        1940 1346 Onderscheidingsvlaggen op vaartuigen.
        1940 1484 Vervoer zieken en gewonden
        1940 1486 Dodelijk ongeval.
        1940 1529 Terbeschikkingstelling schepen L. Smit& co.
        1940 1919 Regeling toelating schepen in Delfzijl.
        1940 1930 Mobilisatierapport 1/3-31/3 1940.
        1940 2110 Regeling toelating schepen in Delfzijl.
        1940 2119 Onderscheidingsvlaggen op schepen.
        1940 2137 Uitvoerverbod drijvende kranen.
      - Ingekomen en minuten van uitgaande zeer geheime stukken., 1802
        1939 Nov-28 Evacuatie Philips Gloeilampenfabrieken Eindhoven.
        1940 1 Ligplaatsen van vaartuigen.
        1940 8 Toestemming voor ijsbreekwerkzaamheden.
        1940 36 Vervoer van 14 Regiment Artillerie.
        1940 36/37/39 Afkondiging IIIe periode van inundatiën.
        1940 43 Verspreiding van regeringsvoorraden.
    - Stukken betreffende bijzondere onderwerpen., 4.3.2
      - Circulaire inzake de organisatie en taak van het Vrijwillig Landstormkorps Vaartuigendienst., 1931; 1803; 1 stuk
      - Stukken betreffende de voorbereiding van de ontruiming en het vervoer te water van het garnizoen Bergen op Zoom., 1933 - 1934; 1804; 1 omslag
      - Algemeen register van veren. Klad., 1937; 1805; 1 stuk
        Was oorspronkelijk bijlage bij brief chef Generale Staf 17 maart 1937, nr. 393 E. V. /Vd geheim.
      - Briefwisseling met de commandant Vaartuigendepot Rotterdam., 1939 - 1940; 1806; 1 omslag
  - Archief van de afdeling Verbindingsdienst van de Directie Etappen- en verkeersdienst, 1925 - 1941, 4.4
    - Stukken van algemene aard., 4.4.1.
      - Ingekomen en minuten van uitgaande stukken., 1926, 1829 - 1930, 1939 - 1941; 1807-1809; 2 omslagen en 1 pak
        - 1926, 1929 - 1930, 1807
          1926 164 GG1/ong.A Gegevens voor de kaartoefening in de luchtverdediging.
          1929 185 GG1/ong.A Organisatie van de luchtwachtdienst.
          1939 162 GG1/173 Toevoeging van PTT-ambtenaren aan de hoofd- en stafkwartieren bij mobilisatie.
        - 1939, 1808
          1939 114 GG5/3768 Het verplaatsen van grensradio ontvangposten.
          1939 114GG5/4013, 4070 Regels voor radiotelegrafisten.
          1939 144 GG5/3601 Radiomaterieel.
          1939 163 GG5/3630 Legitimatiebewijzen voor PTT-personeel.
          1939 173 AA3/ongen.A Bepalingen van het militair gezag betreffende telegraaf-, telefoon- en radioverkeer.
          1939 200 GG3/78 Regeling van de radioberichtenwisseling.
          1939 225 AA3/3829 Aanleg telefoonkabel 's-Hertogenbosch-Tilburg.
          1939 114 ZGZG1/ongen.A Organisatie van de waarschuwingsdienst.
          1939 129 ZGZG1/ongen.C Verslag van de vergadering van de militaire radiocommissie van 19 oktober 1939.
        - 1940 - 1941, 1809; pak
          1940 114 AA3/96 Telefoonlijnen en toestellen voor de militaire dienst.
          1940 114 AA3/475 Toezending van dienstorders.
          1940 114 AA3/2866 Aanleg en gebruik van niet voor het openbaar verkeer bestemde telefoonlijnen.
          1940 114 GG5/1481 Automatisering van het rijks-telefoonnet.
          1940 114 GG5/1234 Meldingsdienst Marine Kustwacht.
          1940 114 ZGZG1/1955 Alarmering en melding van grensoverschrijding.
          1940 114 ZGZG1/1963 Het verplaatsen van grensradio ontvangstposten ten behoeve van alarmering.
          1940 120 GG5/120 Reorganisatie van de radiodienst bij de landmacht.
          1940 139 GG5/77 Personeel en uitrusting voor het lassen van grondkabels.
          1940 144 GG5/103 Radiomaterieel voor het Peeldetachement.
          1940 146 ZGZG1/1960 Verplaatsing militaire centrale post 's-Hertogenbosch.
          1940 146 AA30470 Beproeving nieuw model veldcentrale.
          1940 146 AA3/79 Aanpassing van eenheidscentrales.
          1940 149 GG5/1636 Regeling betreffende het verstrekken van verbindingsmaterieel.
          1940 157 GG5/382 Organisatie van de postduivendienst.
          1940 163 ZGZG1/1146 Toegevoegde hoofdambtenaren van de PTT.
          1940 175 ZGZG1/900 Uitsluiting van telefoonaansluitingen bij mobilisatie en in oorlogstijd.
          1940 175 ZGZG1/2015 Vernieling van zend- en ontvangstinstallaties.
          1940 187 GG5/950 Aanleg van verbindingen ten behoeve van luchtwachtmeldingen.
          1940 187 GG5/2011 Het gebruik van Nederlandse radiozenders voor het doorgeven van luchtwachtmeldingen.
          1940 194 GG5/286 Het gebruik van de radiodienst van de burgerluchtvaartdienst door verschillende militaire luchtvaartdiensten.
          1940 200 GG5/2166 Radioverbinding met IJsselmeerflottielje.
          1940 200 GG5/1564 Radioberichtenwisseling.
          1940 204 GG5/1033 Aanschaf golfmeters.
          1940 206 AA3/2748 Opheffing telexverbindingen.
          1940 207 GG5/1946 Herstel oude vredestelefoonverbinding Vlissingen-'s-Gravenhage.
          1940 207 AA3/1559 Telefoonverbindingen met bataljons aan de Maas.
          1940 222 GG5/1060 Telefoonaansluitingen met kazematten en schuilplaatsen.
          1940 222 GG5/1945 Overzicht benodigde draden van de aanleg van een telefoonnet in de Vesting Holland.
          1940 222 GG5/1123 Telefoonnet Oostfront Vesting Holland.
          1940 222 ZGZG1/1777 Telefoonnet Zuidfront Vesting Holland.
          1940 225 AA3/2190 Kabellegging 's-Gravenhage-Waddinxveen.
          1940 225 GG5/2118 Kabellegging 's-Hertogenbosch-Waalwijk.
          1940 225 GG5/1448 Kabellegging Oud-Beijerland-Spijkenisse.
          1940 225 GG5/756 Kabellegging Den Helder-Den Oever.
          1940 225 GG5/2 Kabellegging Noordpolderzijl-Rottumeroog.
          1940 225 GG5/1228 Reserve telefoonkabels om Utrecht.
          1940 225 GG5/829 Interlokale telefoonkabels over bruggen bij grote rivieren.
          1940 278 GG5/1949 Geheimhouding van militaire telefoonaansluitingen.
          1940 121 GG5/ongen.B Verslag van de mobilisatie van de verbindingsdienst.
          1940 114 AA3/ongen.B Dagboek radioverkeer sectie verbindingsdienst van de DEV.
          1940 126 GG5/600 Reorganisatie radiodienst.
          1940 173 AA3/ongen.A Persconferentie betreffende de persverordening van de OLZ.
          1940 129 ZGZG1/ongen.A Verslag van de vergadering van de militaire radiocommissie op 22 februari 1940.
          1941 121 GG5/1600 Verslag van de verbindingsdienst gedurende de mobilisatie en de oorlogsdagen.
    - Stukken betreffende bijzondere onderwerpen., 4.4.2
      - Stukken betreffende de organisatie van de luchtwachtdienst, alsmede de inrichting van een telefoonnet voor deze dienst., 1925, 1927 - 1930, 1932 - 1939; 1810; 1 pak
      - Stukken betreffende de aanschaf van verbindingsmiddelenwagens en verbin-dingsmateriaal, de bewapening en uitrusting van verbindingspersoneel oefeningen van de verbindingsdienst, alsmede opheffing van de commissie voor de verbindingsdienst., 1925 - 1930, 1932 - 1933, 1935 - 1937, 1939; 1811; 1 pak
        Zie ook inv. nr. 1816.
      - Stukken betreffende de organisatie van de (militaire) radio-diensten, de oprichting en organisatie van de luister- en peil-dienst, de verdeling en het gebruik van golflengtes, de aanleg het gebruik en de controle van radiozendinrichtingen, alsmede het radiotelegrafisch verkeer met Nederlands-Indië., 1925 - 1930, 1932 - 1939; 1812; 1 pak
      - Stukken betreffende de aanleg van een telefoonnet voor de Marine Kustwacht., 1926, 1930, 1937, 1939; 1813; 1 omslag
      - Stukken betreffende de inrichting van telefoonnetten en aan-sluiting van het militaire telefoonnet op het rijkstelefoonnet by mobilisatie of in oorlogstijd, het gebruik van telefoon-netten voor de lucht- en havenverdediging en de regeling van het geheim telegraaf- en telefoonverkeer., 1926, 1933, 1935 - 1940; 1814-1815; 2 pakken
        - 1926, 1933, 1935 - 1938, 1814
        - 1939 - 1940, 1815
      - Stukken betreffende de aanschaf en verstrekking van verbindingsmaterieel aan diverse onderdelen, alsmede de organisatie van de radioverbindingen en de oorlogsorganisa-tie van verbindingsonderdelen van het regiment genietroepen., 1926, 1936 - 1937, 1939; 1816; 1 omslag
        Zie ook inv. nr. 1811.
      - Stukken betreffende de mobilisatiemaatregelen van de PTT en de samenwerking met radiozend-amateurs ten behoeve van de luchtwachtdienst., 1926 - 1927, 1930, 1935, 1937 - 1939; 1817; 1 omslag
      - Stukken betreffende het vervoer van verbindingsmaterieel, alsmede begrotingen van de verbindingsdienst., 1926 - 1927, 1937; 1818; 1 pak
      - Stukken betreffende cencuur op telegraaf- en telefoonverkeer, instructies voor het onbruikbaar maken van telegraaf- en telefoonverbindingen, de radiotelegraafconferentie te Washington, alsmede de samenstelling van de Telegraafcommissie., 1926 - 1930, 1933 - 1936, 1939; 1819; 1 pak
        Zie ook inv. nr. 1825.
      - Stukken betreffende een geheime werkregeling voor radioverkeer, alsmede telefoonverkeer bij onlusten., 1927 - 1928; 1820; 1 omslag
      - Stukken betreffende de toevoeging van ambtenaren van de PTT aan het wapen der genie bij mobilisatie, alsmede het verlenen van militaire rangen aan deze ambtenaren., 1927 - 1929, 1939; 1821; 1 omslag
      - Stukken betreffende radiomaterieel voor de Luchtvaartafdeling., 1928; 1822; 1 omslag
      - Stukken betreffende de aanleg van een telefoonnet voor de Vesting Holland., 1919, 1932, 1939; 1823; 1 pak
      - Stukken betreffende de organisatie, instructies, oefeningen en mobilisatie van de vaste militaire radiostations., 1929, 1934, 1936 - 1939; 1824; 1 omslag
      - Stukken betreffende censuur op telegraaf- en telefoonverkeer, alsmede de beschikkingsbevoegdheid van het militair gezag over telegrafen en telefoons in geval van staat van oorlog en beleg., 1929 - 1931; 1825; 1 omslag
        Zie ook inv. nr. 1819.
      - Stukken betreffende de postduivenverbindingen en de organisatie van de postduivendienst., 1932 - 1935, 1937 - 1939; 1826; 1 omslag
      - Stukken betreffende de organisatie van de veldpostdienst., 1936; 1827; 1 omslag
      - Stukken betreffende controle op het telefoon- en telegraafverkeer en het aanbrengen door de Duitse telefoondienst van een telefoonlijn in een op Nederlands grondgebied staand kabelhuisje., 1936 - 1937, 1939; 1828; 1 omslag
      - Stukken betreffende de aanmaak van seinpatronen., 1937; 1829; 1 omslag
  - Archief van de commandant van de Verbindingsafdeling van het Algemeen Hoofdkwartier, 1939 - 1940, 4.5
    - Ingekomen stukken., 1939 - 1940; 1830; 1 omslag
      1939 44G Opstelling van vaste radiostations te 's-Gravenhage.
      1939 68G Richtlijnen voor de uitsluiting van lokale telefoonaansluitingen en voor de beperking van het telefoonverkeer bij dreiging oorlogsgevaar, grensoverschrijding en luchtaanvallen.
      1939 73G Verbindingsbevel van de OLZ, houdende regeling van de verbindingsdienst, opgave van schuilnamen, oproepseinen en schuilnamen.
      1939 74G Radiobevel van de OLZ.
      1939 78G Rapport inzake de radioberichtenwisseling door de radiopost hoofdkwartier veldleger op 13 november 1939.
      1939 80G Vordering van zendinstallaties van radio-amateurs.
      1939 87G Adreslijst van commandoposten van de afdeling Luchtverdediging van het algemeen Hoofdkwartier.
      1939 111G Radioberichtenwisseling in het landmachtnet luchtstrijdkrachten.
      1940 29G Overzicht van commandoposten van het AHK afd. Luchtverdediging, tevens commando luchtverdediging.
      1940 38G Wijziging radiobevel van de OLZ.
      1940 51G Geheimhouding bij telefoongesprekken.
      1940 76G Instructie voor een oefeningsradioberichtenwisseling in het landmachtnet luchtstrijdkrachten.
      1940 79G Instructie voor de oefeningsradioberichtenwisseling in de landmachtnetten.
      1940 86G Overzicht van de radiostationsposten van de luchtmachtnetten en het luchtverdedigingsnet.
      1940 95G Aanvulling van verbindingspersoneel.
  - Het archief van de afdeling bruggen en veren, 1937, 1939 - 1940, 4.6
    - Stukken van algemene aard, 4.6.1
      - Ingekomen en minuten van uitgaande stukken., 1939; 1831; 1 omslag
        1939 102/133/158 Stand der mobilisatie van de schipbrugtrein, varende pontontrein en veerdienst.
        1939 183/194 Organieke gegevens veerdienst, schipbrugtrein.
        1939 216 Instructie wachtcommandant, gebouw etappendirectie.
        1939 245 Dislocatie-staat.
        1939 261 Organieke gegevens veerdienst Dordrecht.
        1939 264 Inspectierapport 4e schipbrugafdeling.
        1939 295 Opgave vaartuigen in gebruik bij sectie bruggen en veren.
        1939 296 Vertrek 3e en 4e schipbruggenafdeling.
        1939 297 Sterktestaat 2e afdeling varende pontontrein.
        1939 305 Staat van stoom- en motorboten in gebruik 1 veerdienstgroep.
        1939 309 Verkenningsoefening bij Wijk bij Duurstede, 20-21 juni 1939.
        1939 388 Algemene aanwijzingen dienstcorrespondentie.
        1939 393 Afvoer burgerbevolking, voorlopige verkenning afvoerplaatsen.
        1939 394 Staat namen en schepen in gebruik bij schipbruggentrein.
        1939 415 Onderdelen in Vesting Holland onder bevel D.E.V.
        1939 425 Staat van boten in gebruik bij varende pontontrein.
        1939 432 Benoeming commissie wijziging ponton- en schipbruggenmaterieel.
        1939 437 Verplegingsvoertuigen van schipbrugafdelingen en varende pontontreinafdelingen.
        1939 448/453 Organieke gegevens veerdienst.
        1939 468 Reorganisatie van de veerdienst.
        1939 490 Mobilisatieverslag sectie bruggen en veren 25/8 - 30/9.
        1939 501 Ter beschikking stellen van brug- en torpedomateriaal.
        1939 503 Sterktestaten veerdienst.
        1939 505 Mobilisatieverslag veerdienst.
        1939 522 Voorstellen tot organieke wijziging van onderdelen van afdelingen en secties van de Etappen- en Verkeersdienst.
        1939 549 Verplaatsing commandopost schipbrugtrein.
        1939 571 Personeelstaat 2e afdeling varende pontontrein.
        1939 572 Personeelstaten van de schipbrugafdelingen.
        1939 651 Tijdelijke verplaatsing bureau 3e compagnie torpedisten.
        1939 722 Advies-commissie-vorderingen.
        1939 726 Wijzigingen sterkte 2e afdeling varende pontontrein.
        1939 741 Overzicht veren.
        1939 756 Memorie inzake de organisatie van de veerdienst.
        1939 908 Bevelvoering schipbruggentrein en varende pontontrein.
        1939 948/958 Uitbreiding pontonniers.
        1939 1096 Sterkte pontonniers lichte divisie.
        1939 1076 Oprichting ponton-compagnie lichte divisie.
        1939 1101 Uitbreiding pontonniers lichte divisie.
      - Ingekomen en minuten van uitgaande zeer geheime stukken., 1939 - 1940; 1832; 1 omslag
        1939 19 Telefoonlijst etappendirectie van het algemeen Hoofdkwartier.
        1940 8 Vaartuigen en veerdiensten bij eventuele terugtocht van III Legerkorps over de rivieren.
        1940 10 Dislocatiestaat pontonniers en torpedisten met daarbij ingedeeld personeel van de vaartuigendienst, per 1 februari 1940.
        1940 21 Opgave van bruggen en veren.
        1940 23 Graden van strijdvaardigheid bij sectie bruggen en veren.
        1940 -- Telefoonlijst etappen-en verkeersdienst.
    - Stukken betreffende bijzondere onderwerpen, 4.6.2
      - Aantekening van de souschef Generale Staf betreffende het werkplan van de Etappendienst., 1937; 1833; 1 stuk
      - Staat houdende de indeling van deelnemers aan een oefening van de Etappendirectie. Met bijlage., 1937; 1834; 1 stuk
      - Stukken betreffende een wijziging in de bevelvoering bij de Etappen- en verkeerdienst., 1939; 1835; 1 omslag
      - Stukken betreffende de aanvraag van vaartuigen voor de veerdienst., 1939; 1836; 1 omslag
      - Brief aan de directeur inzake een aanvraag voor de aanvulling van personeel van de veerdienst. Afschrift., 1939; 1837; 1 stuk
      - Notulen van de commissie ter bestudeering van vraagstukken betreffende pontonniersmaterieel., 1939; 1838; 1 omslag